# 核销坏账准备的递延所得税资产处理

提问人：周庆 123 时间：2019-01-13 12:57:21
背景：上市公司的应收账款本年上半年计提了 100 万的坏账，下半年董事会决议核销上年度计提的 100 万坏账准备，这 100 万的坏账是否需要计提递延所得税资产？是否需要咨询税务机关这个 100 万的坏账是否能做抵扣项？

回答人：chenyiwei
请参考：《瑞华研究 2010 ～ 2016 汇编》之 “问题 2-3-1（就计提资产减值准备所导致的暂时性差异确认递延所得税资产时应考虑的因素）”。
如果不能确定所准备的资产损失税前扣除证据能否满足税务机关要求，建议咨询税务专业人士或者与主管税务机关沟通确认。